【裁判字號】    97,易,1721
【裁判日期】    970623
【裁判案由】    加重竊盜
【裁判全文】
臺灣臺中地方法院刑事判決              97年度易字第1721號
公  訴  人  臺灣臺中地方法院檢察署檢察官
被      告  乙○○
上列被告因加重竊盜案件，經檢察官提起公訴（96年度偵字第23
890號），本院判決如下：
    主    文
乙○○攜帶兇器竊盜，累犯，處有期徒刑捌月，扣案之油壓剪壹
支沒收。
    犯罪事實
一、乙○○前因2次竊盜、恐嚇、偽造文書、詐欺、2次違反廢棄
    物清理法等罪，分別經法院判處有期徒刑8月、5月、5月、5
    月、5月、1年2月、1年10月，定應執行有期徒刑4年10月確
    定，於民國（下同）96年6月16日假釋縮刑期滿執行完畢（
    本件已構成累犯）。詎仍不知悔改，意圖為自己不法之所有
    ，於96年9月18日凌晨3時10分許，在臺中縣梧棲鎮○○街10
    2號前，以其所有客觀上足以對人之生命產生威脅之油壓剪
    ，竊取甲○○所有，停放在路旁車牌號碼X7-0295號自用小
    貨車上之國際牌電瓶1個，得手後，將該電瓶放置在己駕駛
    之車牌號碼PH-7763號自用小客車內，欲載往變賣。嗣於同
    日凌晨3時30分許，行經臺中縣梧棲鎮○○路與文昌路口時
    ，為警查獲，並扣得其所有供行竊所用之油壓剪1支，且於
    其後車廂內，查獲上開甲○○所有之電瓶1個（已由甲○○
    領回）。
二、案經臺中縣警察局清水分局報請臺灣臺中地方法院檢察署檢
    察官偵查起訴。
    理    由
一、本案證據能力之說明
    按「被告以外之人於審判外之陳述，雖不符前4條（指刑事
    訴訟法第159條之1至第159條之4）之規定，而經當事人於審
    判程序同意作為證據，法院審酌該言詞陳述或書面陳述作成
    之情況，認為適當者，亦得為證據」，又「當事人、代理人
    或辯護人於法院調查證據時，知有第159條第1項不得為證據
    之情形，而未於言詞辯論終結前聲明異議，視為有前項之同
    意」，刑事訴訟法第159條之5第1項、第2項亦有明文。本件
    被告就檢察官提出之證據之證據能力，均未於言詞辯論終結
    前聲明異議，自視為同意，合先敘明。
二、訊據被告乙○○對上揭時地有行竊電瓶之事於本院固坦承不
    諱，惟辯稱：我有偷拿了一顆國際牌的電瓶，我是用手把螺
    絲轉鬆，拿下電瓶的，那個油壓剪是我在車上看到，一起帶
    走的。（法官問：你是否有用油壓剪去把電瓶剪下來？）沒
    有。那個根本就不用油壓剪云云。惟查，被告上揭攜帶兇器
    竊盜犯行，業據被告於警詢、偵訊坦承不諱，其於警詢供稱
    ：我有使用1支油壓剪做為偷竊時之工具等語；其於偵訊經
    檢察官詢問是否以破壞剪將電瓶線剪斷後竊取電瓶乙節，係
    供稱：有。被查獲的7個電瓶中只有1個是以破壞剪去偷的。
    （檢察官問：扣案的破壞剪是何人所有？）我的等語（偵卷
    第12頁），互核相符，復據證人即被害人甲○○於警詢指訴
    之失竊情節大致相符，並有被害人出具之贓物認領保管單、
    及有現場圖、現場照片6張在卷可參，且查，復有扣案被告
    行竊所用之油壓剪1支可資佐證，被告雖辯稱：是徒手行竊
    ，未持油壓剪行竊，且油壓剪非其所有云云，惟查，證人即
    被害人甲○○於警詢即供稱：（警問：警方查獲之電池1個
    有人可證明為你所有？）因警方查獲之電池（即本案之電瓶
    ）的電線遭剪斷，經現場比對是我所有之自小客車X7-0295
    號無誤等語在卷，足見被告確係持油壓剪以剪斷方式行竊本
    件電瓶，且倘該扣案油壓剪係被害人甲○○所有之物，何以
    被害人甲○○於警詢未提及該油壓剪係其所有，且未連同電
    瓶一併領回？又倘被告未持該油壓剪行竊，何以其警詢、偵
    訊均坦承在卷，是被告於本院所辯，顯係臨訟卸責之詞，並
    非可採。事證明確，被告上揭竊盜犯行堪予認定。
三、核被告乙○○所為，係犯刑法第321條第1項第3款之攜帶兇
    器竊盜罪。被告前因2次竊盜、恐嚇、偽造文書、詐欺、2次
    違反廢棄物清理法等罪，分別經法院判處有期徒刑8月、5月
    、5月、5 月、5月、1年2月、1年10月，定應執行有期徒刑4
    年10月確定，於96年6月16日假釋縮刑期滿執行完畢，有臺
    灣臺中地方法院檢察署刑案資料查註紀錄表在卷可佐，其於
    5年以內再犯本件有期徒刑以上之罪，為累犯，應依刑法第
    47條第1項規定加重其刑。爰審酌有多次竊盜前科，素行不
    良，有臺灣臺中地方法院檢察署刑案資料查註紀錄表在卷可
    佐，猶未思以勞力獲取正當報酬，前亦因於96年9月間在彰
    化行竊電瓶，經臺灣彰化地方法院判處有罪，亦經本院調閱
    臺灣彰化地方法院97年易字第318號判決無訛，其屢次行竊
    電瓶，顯未見悔意，竟再於前案假釋期滿未逾數月即再犯本
    件竊盜犯行，再考其行竊之方法、目的，對被害人所致之危
    害，暨其犯後態度等一切情狀，量處如主文所示之刑。
四、扣案之油壓剪1支，為被告所有，供被告本件行竊所用之物
    ，業據被告於偵訊陳明在卷，爰依法宣告沒收。
據上論斷，應依刑事訴訟法第299條第1項前段，刑法第321條第
3款、第47條第1項、第38條第1項第2款，判決如主文。
中    華    民    國    97    年    6     月    23    日
                  刑事第十庭    法  官  黃家慧
上正本證明與原本無異。
如不服本判決，應於收受送達後10日內向本院提出上訴書狀（應
敘述具體理由並附繕本）。
上訴書狀如未敘述理由，應於上訴期間屆滿後20日內補提理由書
於本院。
                                書記官  陳靖騰
中    華    民    國    97    年    6     月    23    日
中華民國刑法第321條
（加重竊盜罪）
犯竊盜罪而有左列情形之一者，處六月以上、五年以下有期徒刑
：
一、於夜間侵入住宅或有人居住之建築物、船艦或隱匿其內而犯
    之者。
二、毀越門扇、牆垣或其他安全設備而犯之者。
三、攜帶兇器而犯之者。
四、結夥三人以上而犯之者。
五、乘火災、水災或其他災害之際而犯之者。
六、在車站或埠頭而犯之者。
前項之未遂犯罰之。


司法院資訊處製作；財團法人民間司法改革基金會備份。
